# 求助陈版主，大额存单列示的疑问。

提问人：liuweisheng 时间：2023-09-16 17:58:07
不到一年期的大额存单如果具备转让的可能性，但成功可能性并不很大，还有较大的概率会持有至到期，作为以公允价值计量且其变动计入其他综合收益的金融资产，其他债权投资是非流动资产科目，不到一年期的大额存单列报为什么科目。谢谢版主解惑。

回答人：chenyiwei
根据《关于修订印发 2019 年度一般企业财务报表格式的通知》（财会[2019]6号）：““应收款项融资”项目，反映资产负债表日以公允价值计量且其变动计入其他综合收益的应收票据和应收账款等。”。据此，如果从字面上说，这类大额存单不应列入该项目。也就只能列入“其他流动资产”了。
关键还是对上述规定中“等”的理解。如果严格从字面意思理解，应是仅包含应收票据和应收账款，不含其他类型的金融资产。